臺灣屏東地方法院刑事判決　　　　　　　 96年度易字第476號
公　訴　人　臺灣屏東地方法院檢察署檢察官
被　　　告　戊○○
上列被告因竊盜案件，經檢察官提起公訴（96年度偵字第1571號
、第2967號）及移送併辦（96年度偵字第3744號），被告於準備
程序進行中就被訴事實為有罪之陳述，本院裁定改依簡式審判程
序審理，判決如下：
    主  文
戊○○所犯如附表所示之罪，各處如附表所示之刑，並各減為如附
表所示之刑，應執行有期徒刑壹年陸月。
    事  實
一、戊○○曾犯竊盜罪，於民國92年10月23日經本院判處有期徒
    刑3 月，如易科罰金以銀元300 元折算1 日，緩刑2 年確定
    （嗣經撤銷緩刑之宣告），又曾犯毒品危害防制條例之罪，
    於93年5 月10日經本院判處有期徒刑7 月確定，又曾犯毒品
    危害防制條例之罪，於93年10月27日經本院判處有期徒刑8
    月確定，又曾犯搶奪罪，於93年8 月31日經本院判處有期徒
    刑8 月確定，四者接續執行，甫於95年7 月16日執行完畢。
    詎仍不知悔改，復意圖為自己不法之所有，(一)於96年1 月14
    日晚上7 時許，在坐落屏東縣萬丹鄉○○段676 地號土地上
    之豬舍內，竊取乙○○所有白鐵板1 個（重約4.5 公斤）及
    白鐵製噴霧器1 台，得手後，持往屏東縣屏東市○○里○○
    路177 巷107 號「榮盛資源回收場」變賣，得款新臺幣（下
    同）500 元，供己花用罄盡。(二)於96年1 月17日晚上7 時許
    ，在屏東縣萬丹鄉○○村○○路220 巷50號前，竊取甲○○
    所有白鐵製焚化爐1 個（重約101 公斤），得手後，載至上
    開「榮盛資源回收場」變賣，得款2,000 元，供己花用罄盡
    。(三)於96年1 月21日晚上7 時許（起訴書誤載為時九十許）
    ，在屏東縣萬丹鄉○○村○○路478 巷26號右側農舍，竊取
    許明吉所有白鐵製大門1 扇（重約83公斤）及鋁桌1 張（重
    約43公斤），得手後，載至上開「榮盛資源回收場場」變賣
    ，得款3,000 元，亦係供己花用罄盡。嗣於96年2 月3 日經
    警清查上開「榮盛資源回收場」之收購登記表，而循線查悉
    上情。戊○○又意圖為自己不法之所有，(四)於96年3 月15日
    上午9 時許，駕駛車牌號碼ZS-0052 號自用小客車，前往屏
    東縣竹田鄉○○村○○路14巷35號「屏東縣肉品市場」，竊
    取屏東縣肉品市場股份有限公司所有鐵製掛勾32支。(五)再於
    96年3 月16日上午9 時許，駕駛上開自用小客車，前往上開
    肉品市場，竊取屏東縣肉品市場股份有限公司所有鐵製掛勾
    31支。(六)復於96年3 月17日上午9 時30分許（起訴書記載為
    10時許），駕駛上開自用小客車，前往上開肉品市場，竊取
    屏東縣肉品市場股份有限公司所有鐵製掛勾65支。嗣於96年
    3 月17日上午10時許，戊○○駕車正欲離去時，為屏東縣肉
    品市場股份有限公司總務人員丁○○發覺，自上開小客車後
    車箱起出鐵製掛勾65支，並據戊○○於當日下午4 時許，歸
    還前二次竊取之鐵製掛勾63支，另經屏東縣肉品市場股份有
    限公司委由丁○○報警，始查悉上情。
二、案經屏東縣警察局內埔分局及潮州分局分別報請臺灣屏東地
    方法院檢察署檢察官偵查起訴。
    理  由
一、本件被告戊○○所犯為死刑、無期徒刑及最輕本刑三年以上
    有期徒刑以外之罪，且非高等法院管轄第一審之案件，被告
    於準備程序進行中就被訴事實為有罪之陳述，經告知簡式審
    判程序之旨，並聽取當事人之意見後，本院依刑事訴訟法第
    273 條之1 第1 項之規定，裁定本件改依簡式審判程序審理
    ，合先敘明。
二、前揭事實，迭據被告於警詢、檢察官偵查中及本院審理時坦
    承不諱，核與被害人乙○○、甲○○、許明吉及證人丁○○
    、榮盛資源回收埸職員王凱亮於警詢中陳述之情節相符，並
    經被害人甲○○於檢察官偵查中證述無訛，復有榮盛資源回
    收埸收受物品、舊貨、五金廢料或廢棄物登記表12紙及屏東
    縣肉品市場股份有限公司監視錄影畫面翻攝之照片6 幀附卷
    可稽，事證明確，被告犯行洵堪認定。
三、核被告所為，如事實欄一之(一)至(六)所示部分，均係犯刑法第
    320 條第1 項之竊盜罪。被告曾犯竊盜罪，於92年10月23日
    經本院判處有期徒刑3 月，如易科罰金以銀元300 元折算1
    日，緩刑2 年確定（嗣經撤銷緩刑之宣告），又曾犯毒品危
    害防制條例之罪，於93年5 月10日經本院判處有期徒刑7 月
    確定，又曾犯毒品危害防制條例之罪，於93年10月27日經本
    院判處有期徒刑8 月確定，又曾犯搶奪罪，於93年8 月31日
    經本院判處有期徒刑8 月確定，四者接續執行，甫於95年7
    月16日執行完畢，有臺灣高等法院被告前案紀錄表在卷可稽
    ，被告受徒刑之執行完畢後，5 年以內故意再犯本件有期徒
    刑以上各罪，均為累犯，俱應依法加重其刑。被告所犯上開
    6 罪，犯意各別，行為互異，應予分論併罰。爰審酌被告有
    竊盜、違反毒品危害防制條例、搶奪前科，素行欠佳，及其
    所竊取之財物價值雖非甚高，但於96年2 月3 日被查獲後，
    仍不知收斂，而一再行竊，惡性非淺，暨其於犯罪後坦承犯
    行，並已將所竊取之鐵製掛勾歸還屏東縣肉品市場股份有限
    公司，態度尚稱良好等一切情狀，分別量處如附表所示之刑
    。又被告所犯上開6 罪其犯罪時間均在96年4 月24日以前，
    合應依九十六年罪犯減刑條例第2 條第1 項第3 款之規定，
    各減其刑期2 分之1 即減為如附表所示之刑，並定其應執行
    之刑。
四、移送併辦意旨略以；被告於96年5 月23日上午9 時50分許，
    駕駛車牌號碼ZS-0052 號自用小客車，行經屏東縣萬丹鄉○○村○○○路310 巷26號前時，見丙○○所有不鏽鋼製金爐
    置於該處，竟意圖為自己不法之所有，而竊取該金爐，得手
    後以32元之代價售與某不知情之資源回收商，因認被告涉有
    刑法第320 條第1 項之竊盜罪嫌，並與上述被告經判決有罪
    之竊盜罪間，有集合犯之一罪關係，而移送併辦云云。按學
    理上所稱之集合犯，與修正前刑法第56條所定連續犯之區別
    ，在於集合犯係一種構成要件類型，亦即立法者針對特定刑
    罰規範之構成要件，已預設其本身係持續實行之複次行為，
    具備反覆、延續之行為特徵，將之總括或擬制成一個構成要
    件之「集合犯」行為；此種犯罪，以反覆實行為典型、常態
    之行為方式，具侵害法益之同一性，因刑法評價上為構成要
    件之行為單數，因而僅包括的成立一罪（最高法院96年度台
    上字第1133號判決意旨參照）。經查刑法第320 條第1 項之
    竊盜罪，並非以反覆實行為其常態或為其典型，立法者亦未
    預設其本身係持續實行之複數行為，具備反覆、延續之行為
    特徵，將之總括或擬制成一個構成要件，倘屬數個竊盜行為
    ，即應成立數個竊盜罪，尚無認係集合犯而為包括一罪之餘
    地。準此，移送併辦部分與前述被告經判決有罪之竊盜犯行
    間，尚難認有集合犯之包括一罪關係，而為起訴效力所及，
    該部分本院無從一併加以審判，應退由檢察官另行偵辦。
據上論斷，應依刑事訴訟法第273 條之1 第1 項、第299 條第1
項前段，刑法第320 條第1 項、第47條第1 項、第51條第5 款，
刑法施行法第1 條之1 ，中華民國九十六年罪犯減刑條例第2 條
第1 項第3 款、第7 條、第10條第1 項，判決如主文。
本案經檢察官林吉泉到庭執行職務。
中　　華　　民　　國　　96　　年　　7 　　月　　31　　日
                  刑事第三庭    法  官  春生
以上正本證明與原本無異。
如不服本判決應於收受本判決送達後10日內向本院提出上訴書狀
，其未敘述上訴理由者，並得於提起上訴後10日內向本院補提理
由書狀（均須按他造當事人之人數附繕本），「切勿逕送上級法
院」。
中　　華　　民　　國　　96　　年　　7 　　月　　31　　日
                                書記官  唐淑嫻
附錄本判決論罪科刑之法條：
刑法第320條第1項：
意圖為自己不法之所有，而竊取他人之動產者，為竊盜罪，處五
年以下有期徒刑、拘役或五百元以下罰金。
附表：
┌──┬───────┬───────┬─────────────┐
│編號│犯  罪  事  實│所  犯  罪  名│  主                  文  │
├──┼───────┼───────┼─────────────┤
│ 1  │如事實欄一之(一)│竊盜（刑法第32│戊○○竊盜，累犯，處有期徒│
│    │所示部分      │0 條第1 項）  │刑陸月，減為有期徒刑月。│
├──┼───────┼───────┼─────────────┤
│ 2  │如事實欄一之(二)│同上          │戊○○竊盜，累犯，處有期徒│
│    │所示部分      │              │刑捌月，減為有期徒刑肆月。│
├──┼───────┼───────┼─────────────┤
│ 3  │如事實欄一之(三)│同上          │戊○○竊盜，累犯，處有期徒│
│    │所示部分      │              │刑捌月，減為有期徒刑肆月。│
├──┼───────┼───────┼─────────────┤
│ 4  │如事實欄一之(四)│同上          │戊○○竊盜，累犯，處有期徒│
│    │所示部分      │              │刑陸月，減為有期徒刑月。│
├──┼───────┼───────┼─────────────┤
│ 5  │如事實欄一之(五)│同上          │戊○○竊盜，累犯，處有期徒│
│    │所示部分      │              │刑陸月，減為有期徒刑月。│
├──┼───────┼───────┼─────────────┤
│ 6  │如事實欄一之(六)│同上          │戊○○竊盜，累犯，處有期徒│
│    │所示部分      │              │刑捌月，減為有期徒刑肆月。│
└──┴───────┴───────┴─────────────┘
